# 请教陈老师，关于所得税

提问人：Alisa_wang 时间：2012-01-11 17:25:42
企业因为政策变更或会计差错调整了期初数，相应的本年的所得税汇算清缴怎么做？ 1 、如果企业调增了以前年度利润，一定是要补缴所得税，在汇算清缴表中怎么填列》 2 、如果企业调减了以前年度利润，税务局是否允许抵扣？

回答人：chenyiwei
理论上说，应当就该差错更正事项追溯调整前期的纳税申报结果，否则不同年度之间税收待遇的差异会导致不公平的影响。 但实务中可能会存在一定难度。请各位有实际操作经验的网友谈谈当地税务机关是否允许对以前年度的汇算清缴结果再作调整。谢谢。